臺灣臺中地方法院刑事判決　　　　　　　96年度易字第3364號
公　訴　人　臺灣臺中地方法院檢察署檢察官
被　　　告　甲○○
　　　　　　　　　　國民
上列被告因竊盜案件，經檢察官提起公訴（九十六年度偵字第一
四一三九號），被告於準備程序中就被訴事實為有罪之陳述，受
命法官經聽取當事人之意見後，任改行簡式審判程序判決如下：
    主    文
甲○○竊盜，未遂，處拘役貳拾日，如易科罰金，以新臺幣壹仟
元折算壹日，扣案之鑰匙壹支，沒收；又竊盜，未遂，處拘役貳
拾日，如易科罰金，以新臺幣壹仟元折算壹日，扣案之鑰匙壹支
，沒收；又竊盜，處有期徒刑月，如易科罰金，以新臺幣壹仟
元折算壹日，扣案之鑰匙壹支，沒收。應執行有期徒刑月及拘
役拾伍日，如易科罰金，均以新臺幣壹仟元折算壹日。扣案之
鑰匙壹支沒收。
    犯罪事實
一、甲○○前因竊盜案件，經本院於民國九十六年五月二日以九
    十六年度豐簡字第三一四號判處有期徒刑二月，並於同年五
    月二十八日確定在案，尚未執行（於本件不構成累犯）。詎
    猶不知悔改，復基於意圖為自己不法所有之犯意，先於九十
    六年六月一日上午十一時二十分（起訴書漏載二十分）許，
    在臺中縣豐原市○○街一三五號前，欲以自備之鑰匙一支，
    插入丙○○所有停放在該處之車牌號碼ＰＭ六－九二二號機
    車之電源電門，因無法發動，未得逞；復在同一地點，以同
    支鑰匙插入涂永順所有停放在該處之車牌號碼ＪＶＯ－五八
    二號機車之電源電門，又因無法啟動，仍未得逞。甲○○見
    前二次均未得逞，乃在臺中縣豐原市○○街一三四號旁，再
    持同支鑰匙，打開廖俊卿所有，由丁○○使用而停放在該處
    之車牌號碼ＴＢＸ－二七九號機車置物箱，徒手竊取該置物
    箱內丁○○所有而內有現金新臺幣一百七十元、健保卡三張
    、玉山商業銀行信用卡、花旗銀行信用卡、國泰世華商業銀
    行信用卡各一張及汽機車駕照各一張紅色皮包一個（業已發
    還予丁○○）。得手後，隨即遭民眾發現並報警，嗣於同日
    上午十一時五十五分許，為警在臺中縣豐原市○○里○○路
    一七三巷九號前逮捕，並扣得前揭供竊取所用之鑰匙一支。
二、案經臺中縣警察局豐原分局報請臺灣臺中地方法院檢察署檢
    察官偵查起訴。
    理    由
一、本件被告甲○○所犯為死刑、無期徒刑、最輕本刑為三年以
    上有期徒刑以外之罪，且非高等法院管轄第一審之案件，經
    本院行準備程序時，被告就被訴事實為有罪之陳述後，復經
    本院裁定行簡式審判程序，是其證據之調查，自不受刑事訴
    訟法第一百五十九條第一項、第一百六十一條之二、第一百
    六十一條之三、第一百六十三條之一及第一百六十四條至第
    一百七十條規定之限制，刑事訴訟法第二百七十三條之一第
    一項、第二百七十九條第二項前段、第二百七十三條之二分
    別定有明文，合先敘明。
二、訊據被告甲○○就上揭犯罪事實，已於本院準備程序及審理
    時坦承不諱，核與被害人丙○○、丁○○於警詢時指訴之情
    節相符，並有臺中縣警察局豐原分局扣押筆錄、扣押物品目
　　錄表、扣押物品清單、贓物認領保管單、現場圖各一份、車
  　籍查詢－基本資料詳細畫面二紙、公路監理電子閘門車號查
    詢輕型機車車籍一紙、查獲現場及贓物照片六張附卷可稽，
　　復有被告所有供其為前揭竊盜犯行所用之鑰匙一支扣案可資
　　佐證，足見被告自白與事實相符，堪以採信。從而，本件事
　　證明確，被告竊盜之犯行已堪認定，應依法論科。
三、按如數行為於同時同地或密切接近之時地實施，侵害同一之
    法益，各行為之獨立性極為薄弱，依一般社會健全觀念，在
    時間差距上，難以強行分開，在刑法評價上，以視為數個舉
    動之接續施行，合為包括之一行為予以評價，較為合理，則
    屬接續犯，而為包括之一罪，最高法院九十三年度台上字第
    六六九七號判決可資參照。是學理上之接續犯，係指行為人
    以單一之犯意，單一之行為，持續侵害一個法益，在未完成
    犯罪前，其各個舉動不過為犯罪行為之一部分，而接續的侵
    害同一人之同一法益，無先後次序可分，非可獨立成罪，為
    單純一罪，亦為實質上一罪。（參照最高法院八十七年度台
    上字第三八九六號判決要旨。）則被告甲○○所為，固係在
    相當密接之時間、地點而為，惟侵害之法益顯屬不同人所有
    ，且此亦當為具有一般知識之人所得以認知（街上路邊所停
    之不同機車多屬不同人所有或使用），是本件公訴人認被告
    於同一時間、地點接連以自備鑰匙一支竊取二輛機車未遂之
    犯行，與再持同支鑰匙竊取另一輛機車置物箱內財物既遂之
    犯行間，雖為三次行為，惟係在同一地點、密接時間內完成
    ，且侵害「同一種法益」，各行為之獨立性極為薄弱，依上
    而應成立接續犯，並論以包括一罪即從罪質較重之竊盜既遂
    罪處斷，殊有所誤會，惟並不影響被告就全數犯罪事實之坦
    認，在此一併敘明。是核被告甲○○所為，依序係犯刑法第
    三百二十條第一、三項之竊盜未遂罪、刑法第三百二十條第
    一、三項之竊盜未遂罪、刑法第三百二十條第一項之竊盜罪
    ，其所犯二次竊盜未遂部分，已著手於竊盜犯行之實施而未
    能得逞，為未遂犯，應依刑法第二十五條第二項之規定減輕
    其刑。爰審酌被告前因竊盜案件，經本院以九十六年度豐簡
    字第三一四號判處有期徒刑二月確定在案（於本件案發時尚
    未入監執行），素行不佳，復因缺錢花用，即恣意著手竊取
    他人財物，行為殊無足取，惟念及其犯後坦認犯行，態度尚
    可，且或未能實際竊得財物，或已將所竊得之財物返還被害
    人丁○○等一切情狀，分別量處如主文所示之刑，並諭知易
    科罰金之折算標準，以及就拘役部分定應執行刑，以示懲儆
    。扣案之鑰匙一支，為被告所有供犯本案三次竊盜犯罪（二
    次未遂，一次既遂）所用之物，業據被告供承在卷，爰依刑
    法第三十八條第一項第二款之規定宣告沒收。
據上論斷，應依刑事訴訟法第二百七十三條之一第一項、第二百
九十九條第一項前段，刑法第三百二十條第一項、第三項、第二
十五條第二項、第四十一條第一項前段、第三十八條第一項第二
款、第五十一條第六款，刑法施行法第一條之一，判決如主文。
本案經檢察官乙○○到庭執行職務。
中　　華　　民　　國　　96　　年　　7　　 月　　25　　日
                  刑事第四庭    法  官  林學晴
上正本證明與原本無異。
如不服本判決，應於送達後十日內向本院提出上訴狀（須附繕本
），上訴於臺灣高等法院臺中分院。
                                書記官  賴淵瀛
中　　華　　民　　國　　96　　年　　7　　 月　　25　　日
【附錄本案論罪科刑法條】
中華民國刑法第三百二十條：
意圖為自己或第三人不法之所有，而竊取他人之動產者，為竊盜
罪，處五年以下有期徒刑、拘役或五百元以下罰金。
意圖為自己或第三人不法之利益，而竊佔他人之不動產者，依前
項之規定處斷。
前二項之未遂犯罰之。
    主    文
    理    由
